Minutes et répertoires du notaire Jean Ambroise PROST, 4 avril 1827 - 19 décembre 1836 (étude XXXIX)
Archives nationales
- Répertoire(s) de Jean Ambroise PROST, 31 janvier 1823 - 8 juin 1844; MC/RE/XXXIX/12 - MC/RE/XXXIX/14
  - Répertoire. 1827, 9 novembre - 1835, 4 février, 9 novembre 1827 - 4 février 1835; MC/RE/XXXIX/13
    - Inventaire après décès: Geoffroy, René-Claude. Rentier. Braque (rue de), n° 4, au Marais; Noroy (Aisne), 10 août 1831
      inventaire après décès; Braque (rue de); Geoffroy, René-Claude
    - Inventaire après décès: Camut, Louis-Pierre. Concierge au ministère de la marine. Royale (rue), n° 2, 13 août 1831
      inventaire après décès; Royale (rue); Camut, Louis-Pierre; concierge
    - Inventaire après décès: Gosse, François-Louis. Rentier. Cléry (rue de), n° 91, 19 septembre 1831
      inventaire après décès; Cléry (rue de); Gosse, François-Louis
    - Inventaire après décès: Ravoux, François. Vins (marchand de). Saint-Louis-au-Marais (rue), n° 80, 23 septembre 1831
      inventaire après décès; Saint-Louis-au-Marais (rue); Ravoux, François; commerçant
    - Inventaire après décès: Daix, Victoire-Sophie. Rentière. Vignes (impasse des), n° 2, 28 septembre 1831
      inventaire après décès; Vignes (impasse des); Daix, Victoire-Sophie
    - Inventaire après décès: Robert, Prosper-Fidèle-Amand. Sous-aide major brev. Hôp. Mil. Val-de-Grâce. Vieille-Estrapade (rue de la), n° 17, 30 septembre 1831
      inventaire après décès; Estrapade (rue de l'); Robert, Prosper-Fidèle-Amand
    - Inventaire après décès: Champagne, François-Savinien. Abbé. Notre-Dame (cloître), n° 10 et 12, 6 octobre 1831
      inventaire après décès; Notre-Dame (cloître); Champagne, François-Savinien; abbé
    - Inventaire après décès: Benard, Marie-Elisabeth-Augustine; Rouget, Martin-Armand (épouse). Pâtissier traiteur (marchand). Faubourg-Saint-Martin (rue du), n° 47, 18 novembre 1831
      inventaire après décès; Faubourg-Saint-Martin (rue du); Benard, Marie-Elisabeth-Augustine; Rouget, Martin-Armand; pâtissier; restaurateur
    - Inventaire après décès: Lemaire, Léopold-Joseph. Saint-Jacques (rue), n° 304, 23 novembre 1831
      inventaire après décès; Saint-Jacques (rue); Lemaire, Léopold-Joseph
    - Inventaire après décès: Vinaty, Jean-Antoine. Fer (marchand de). Petit-Carreau (rue du), n° 10, 16 février 1832
      Le même jour, Société de marchand de fer Baudry et Vinaty.
      inventaire après décès; Carneau (rue du); Vinaty, Jean-Antoine; commerçant
    - Inventaire après décès: Brillet, Anne-Claude-Pélagie-Marguerite. Propriétaire. Bouloi (rue du), n° 10, 20 février 1832
      inventaire après décès; Bouloi (rue du); Brillet, Anne-Claude-Pélagie-Marguerite
    - Inventaire après décès. Moreton, Angélique-Thérèse; Courtois, Jean-Charles-François (épouse). Enfer (rue d'), n° 56, 1er mars 1832
      Acte passé par-devant un notaire substituant:
      Me Bernard.
      inventaire après décès; Enfer (rue d'); Moreton, Angélique-Thérèse; Courtois, Jean-Charles-François
    - Inventaire après décès: Toutain, Denis-Toussaint. Rentier. Faubourg-Poissonnière (rue du), n° 1, 13 mars 1832
      inventaire après décès; Faubourg-Poissonnière (rue du); Toutain, Denis-Toussaint
    - Inventaire après décès: Menault, Marie-Thérèse; Toutain, Denis-Toussaint (épouse). Rentier. Faubourg-Poissonnière (rue du), n° 1, 13 mars 1832
      inventaire après décès; Faubourg-Poissonnière (rue du); Menault, Marie-Thérèse; Toutain, Denis-Toussaint
    - Inventaire après décès: Landrin, Joachim-Amable-Modeste. Propriétaire. Tourny (Eure), 21 mars 1832
      inventaire après décès; Tourny (Eure); Landrin, Joachim-Amable-Modeste
    - Inventaire après décès: Gagne, Marie-Jeanne; Leroy, Pierre-Eustache (épouse). Employé. Prouvaires (rue des), n° 32, 14 avril 1832
      inventaire après décès; Prouvaires (rue des); Gagne, Marie-Jeanne; Leroy, Pierre-Eustache
    - Inventaire après décès: Baco, Catherine-Jeanne; Guitton, Jacques (épouse). Propriétaire. Grève (quai de la), n° 8, 16 avril 1832
      inventaire après décès; Grève (quai de la); Baco, Catherine-Jeanne; Guitton, Jacques
    - Inventaire après décès: Humblot, Marie. Tiquetonne (rue), n° 22, 28 avril 1832
      inventaire après décès; Tiquetonne (rue); Humblot, Marie
    - Inventaire après décès: Dabert, Nicolas-Jean-Georges. Horloger. Saint-Martin (rue), n° 49, 3 mai 1832
      inventaire après décès; Saint-Martin (rue); Dabert, Nicolas-Jean-Georges; horloger
    - Inventaire après décès: Piat, Pierre-Joseph. Menuisier (ancien). Rochechouart (rue), n° 30 bis, 9 mai 1832
      inventaire après décès; Rochechouart (rue de); Piat, Pierre-Joseph; menuisier
    - Inventaire après décès: Bernard, Alexis. Notaire. Petit-Lion-Saint-Sauveur (rue du), n° 17, 10 mai 1832
      inventaire après décès; Petit-Lion-Saint-Sauveur (rue du); Bernard, Alexis; notaire
    - Inventaire après décès: Bengel, Jacques-Adam. Bouteille (marchand de). Quatre-Fils (rue des), n° 10, 12 mai 1832
      inventaire après décès; Quatre-Fils (rue des); Bengel, Jacques-Adam; commerçant
    - Inventaire après décès: Bannaux, Joseph-Boniface. Portier. Grenelle (rue de), n° 124, Saint-Germain, 25 mai 1832
      inventaire après décès; Grenelle (rue de); Bannaux, Joseph-Boniface; concierge
    - Inventaire après décès: Pupier, Claude-Marie. Négociant. Coquenard (rue), n° 6; Besançon (Doubs), 12 juin 1832
      inventaire après décès; Besançon (Doubs); Coquenard (rue); Pupier, Claude-Marie; négociant
    - Inventaire après décès: Jacquette, Jeanne; Pariat, Jean-Pierre-Etienne (épouse). Propriétaire à Pouilly-lès-Feurs (Loire). Lions (rue des), n° 12, 26 juin 1832
      inventaire après décès; Lions-Saint-Paul (rue des); Jacquette, Jeanne; Pariat, Jean-Pierre-Etienne
    - Inventaire après décès: Beckerr, Christian. Horloger. Saint-Martin (rue), n° 255, 10 juillet 1832
      inventaire après décès; Saint-Martin (rue); Beckerr, Christian; horloger
    - Inventaire après décès: Notta, Françoise-Désirée; Fringant, Charles-Louis (épouse). Propriétaire tenant l'hôtel garni de France. Barres (rue des), n° 23, Saint-Paul, 12 juillet 1832
      inventaire après décès; Barres (rue des); Notta, Françoise-Désirée; Fringant, Charles-Louis; hôtelier
    - Inventaire après décès: Montardon, Jean. Propriétaire. Faubourg-Saint-Antoine (rue du), n° 75, 14 juillet 1832
      inventaire après décès; Faubourg-Saint-Antoine (rue du); Montardon, Jean
    - Inventaire après décès: Chavasse, Marie-Catherine-Antoinette; Montardon, Jean (épouse). Propriétaire. Faubourg-Saint-Antoine (rue du), n° 75, 14 juillet 1832
      inventaire après décès; Faubourg-Saint-Antoine (rue du); Chavasse, Marie-Catherine-Antoinette; Montardon, Jean
    - Inventaire après décès: Lasserre, Pierre-Louis. Employé. Pagevin (rue), n° 2, 18 juillet 1832
      inventaire après décès; Pagevin (rue); Lasserre, Pierre-Louis
    - Inventaire après décès: Ballot, Adèle; Borel, Pierre-Félix-Gabriel (épouse). Nouveauté (marchand de). Ferronnerie (rue de la), n° 2, 20 juillet 1832
      inventaire après décès; Ferronnerie (rue de la); Ballot, Adèle; Borel, Pierre-Félix-Gabriel; commerçant
    - Inventaire après décès: Delarbre, Guillaume. Propriétaire. Pastourelle (rue), n° 5, 30 juillet 1832
      inventaire après décès; Pastourelle (rue); Delarbre, Guillaume
    - Inventaire après décès: Haussois, Marie-Jeanne; Muguet, Louis-Denis (veuve). Amelot (rue), n° 34, 13 août 1832
      inventaire après décès; Amelot (rue); Haussois, Marie-Jeanne; Muguet, Louis-Denis
    - Inventaire après décès: Lexcellent, Pierre-Nicolas. Menuisier. Charenton (rue de), n° 20, 14 août 1832
      inventaire après décès; Charenton (rue de); Lexcellent, Pierre-Nicolas; menuisier
    - Inventaire après décès: Hure, Cécile-Julie; Lacaze, Jean-Pierre (veuve). Saint-Jacques (rue), n° 167, 31 août 1832
      inventaire après décès; Saint-Jacques (rue); Hure, Cécile-Julie; Lacaze, Jean-Pierre
    - Inventaire après décès: Lefetz, Marie-Françoise-Pélagie; Baziere, Pierre-Charles (épouse). Propriétaire. Francs-Bourgeois (rue des), n° 25, 6 septembre 1832
      inventaire après décès; Francs-Bourgeois (rue des); Lefetz, Marie-Françoise-Pélagie; Baziere, Pierre-Charles
    - Inventaire après décès: Petit, Marie-Elisabeth; Legrand, François (épouse). Vinaigrier (marchand). Bretagne (rue de), n° 17, 25 septembre 1832
      inventaire après décès; Bretagne (rue de); Petit, Marie-Elisabeth; Legrand, François; vinaigrier
    - Inventaire après décès: Lemasson, Antoinette-Françoise-Charlotte-Dosithée; Duperron, Pierre-François (épouse). Chandelier (marchand). Marmousets (rue des), n° 36, 28 septembre 1832
      inventaire après décès; Marmousets (rue des); Lemasson, Antoinette-Françoise-Charlotte-Dosithée; Duperron, Pierre-François; cirier
    - Inventaire après décès: Josselin, André. Rentier. Joly (rue), n° 6, 11 octobre 1832
      inventaire après décès; Josselin, André
    - Inventaire après décès: Varenne, Auguste. Domestique. Faubourg-Poissonnière (rue du), n° 50, 29 octobre 1832
      inventaire après décès; Faubourg-Poissonnière (rue du); Varenne, Auguste; employé de maison
    - Inventaire après décès: Audran, Marie-Adélaïde. Mazarine (rue), n° 74, 17 novembre 1832
      inventaire après décès; Mazarine (rue); Audran, Marie-Adélaïde
    - Inventaire après décès: Desmarest, Nicolas-François-Etienne. Bronze (fabricant de). Neuve-Saint-Gilles (rue), n° 8, 21 novembre 1832
      inventaire après décès; Saint-Gilles (rue); Desmarest, Nicolas-François-Etienne; forgeron
    - Inventaire après décès: Besson, Adèle-Rosalie; Larrieu, Charles-Joseph (épouse). Maître de pension (ancien). Saint-Jacques (rue), n° 71, 27 novembre 1832
      inventaire après décès; Saint-Jacques (rue); Besson, Adèle-Rosalie; Larrieu, Charles-Joseph; hôtelier
    - Inventaire après décès: Blanchard, Marguerite-Victoire-Lodoïska; Jaillon, Philibert-Eugène (épouse). Facteur au marché de la Vallée. Grands-Augustins (rue des), n° 5, 4 décembre 1832
      inventaire après décès; Grands-Augustins (rue des); Blanchard, Marguerite-Victoire-Lodoïska; Jaillon, Philibert-Eugène
    - Inventaire après décès: Poirier, Anne-Marie-Angélique; Cleau, Georges-Gabriel-Amable (épouse). Chef de bureau honoraire préfecture de police. Sainte-Chapelle (cour de la), n° 1, 18 décembre 1832
      inventaire après décès; Sainte-Chapelle (cour de la); Poirier, Anne-Marie-Angélique; Cleau, Georges-Gabriel-Amable
    - Inventaire après décès: Pujol, Jean. Tenant hôtel garni. Vieux-Augustins (rue des), n° 56, 22 janvier 1833
      inventaire après décès; Vieux-Augustins (rue des); Pujol, Jean; hôtelier
    - Inventaire après décès: Rossignol, Julie-Augustine; Leleu, Etienne-Nicolas (épouse). Entrepreneur de serrurerie. Grange-Batelière (rue), n° 20, 30 janvier 1833
      inventaire après décès; Grange-Batelière (rue de la); Rossignol, Julie-Augustine; Leleu, Etienne-Nicolas; serrurier
    - Inventaire après décès: Megy, Marie-Louise-Caroline; Devailly, Pierre-Joseph-Maxime (épouse). Négociant. Fossés-Montmartre (rue des), n° 12, 31 janvier 1833
      inventaire après décès; Fossés-Montmartre (rue des); Megy, Marie-Louise-Caroline; Devailly, Pierre-Joseph-Maxime; négociant
    - Inventaire après décès: Brunet, Paul-Joseph. Négociant. Chapelle (rue de La), n° 21, 8 février 1833
      inventaire après décès; Chapelle (rue de la); Brunet, Paul-Joseph; négociant
    - Inventaire après décès: Valentini, Joseph-François. Sculpteur. Orléans (rue d'), n° 6, au Marais, 11 février 1833
      inventaire après décès; Orléans (rue d'); Valentini, Joseph-François; sculpteur
    - Inventaire après décès: Genestre, Victoire-Joséphine-Denise; Mangin, Pierre (épouse). Ébéniste (ouvrier). Bourbon (quai de), n° 43, 18 mars 1833
      inventaire après décès; Bourbon (quai de); Genestre, Victoire-Joséphine-Denise; Mangin, Pierre; ébéniste
    - Inventaire après décès: Lemaitre, Aglaé; Saint-Aubin, Pierre-Léonard de (épouse). Charcutier. Faubourg-Saint-Antoine (rue du), n° 82, 1er avril 1833
      inventaire après décès; Faubourg-Saint-Antoine (rue du); Lemaitre, Aglaé; Saint-Aubin, Pierre-Léonard de; charcutier
    - Inventaire après décès: Sagnier, Pierre-François. Layetier. Petit-Hurleur (rue du), n° 3, 6 mai 1833
      inventaire après décès; Petit-Hurleur (rue du); Sagnier, Pierre-François; layetier
    - Inventaire après décès: Gouget, Henri-Pierre-Antoine-Auguste. Secrétaire comité révision ministère finances. Lascaze (rue), n° 22, 4 juin 1833
      inventaire après décès; Gouget, Henri Pierre Antoine Auguste; secrétaire; fonctionnaire
    - Inventaire après décès: Desloges, Victoire-Virginie; Ruel, Baptiste-Casimir-Isidore (épouse). Agent de Société des bateaux à vapeur en fer. Bac (rue du), n° 53, 20 juin 1833
      inventaire après décès; Bac (rue du); Desloges, Victoire-Virginie; Ruel, Baptiste-Casimir-Isidore
    - Inventaire après décès: Lherminier, Pierre-Augustin-Alphonse. Épicier (marchand). Seine-Saint-Germain (rue de), n° 72, 18 juillet 1833
      inventaire après décès; Seine-Saint-Germain (rue de); Lherminier, Pierre-Augustin-Alphonse; commerçant
    - Inventaire après décès: Cousin, Adèle. Rentière. Faubourg-Saint-Denis (rue du), n° 62, 16 août 1833
      inventaire après décès; Faubourg-Saint-Denis (rue du); Cousin, Adèle
    - Inventaire après décès: Clerenbaux, Julienne-Ameline; Pierlot, Jean (épouse). Tripier (marchand); employé (ancien). Faubourg-Saint-Denis (rue du), n° 85, 20 août 1833
      inventaire après décès; Faubourg-Saint-Denis (rue du); Clerenbaux, Julienne-Ameline; Pierlot, Jean; charcutier
    - Inventaire après décès: Meaux Saint-Marc, -Nicolas-François. Rentier. Culture-Sainte-Catherine (rue), n° 17 bis, 27 août 1833
      inventaire après décès; Culture-Sainte-Catherine (rue de la); Meaux Saint-Marc, -Nicolas-François
    - Inventaire après décès: Bailli, Sophie-Clémentine-Honorine; Guize, Jean-Antoine (épouse). Nouveauté (marchand de). Véro-Dodat (rue), n° 20, 29 août 1833
      inventaire après décès; Véro-Dodat (galerie); Bailli, Sophie-Clémentine-Honorine; Guize, Jean-Antoine; commerçant
    - Inventaire après décès: Geoffrenet, Jacques-Louis. Rentier. Temple (rue du), n° 119, 2 septembre 1833
      inventaire après décès; Temple (rue du); Geoffrenet, Jacques-Louis
    - Inventaire après décès: Lefebvre, Denis-Pascal. Imprimeur libraire. Saint-Guillaume (rue), n° 9, 16 septembre 1833
      inventaire après décès; Saint-Guillaume (rue); Lefebvre, Denis-Pascal; imprimeur; libraire
    - Inventaire après décès: Laine Daubonne, -Charles-César. Lancry (rue), n° 23, 27 septembre 1833
      inventaire après décès; Lancry (rue de); Laine Daubonne, -Charles-César
    - Inventaire après décès: Rabaroust, Joseph-Valéry-Eugène. Copeau (rue), n° 33, 17 octobre 1833
      inventaire après décès; Copeau (rue); Rabaroust, Joseph-Valéry-Eugène
    - Inventaire après décès: Boucher de Morlaincourt, Marie-Louise; Sabatier, Bonaventure-Hippolyte-(baron) (épouse). Maréchal de camp du génie; Légion d'honneur. Planche (rue de la), n° 24, 19 octobre 1833
      inventaire après décès; Planche (rue de la); Boucher de Morlaincourt, Marie-Louise; Sabatier, Bonaventure-Hippolyte-(baron); officier général
    - Inventaire après décès: Maignan, Marie-Catherine-Rosalie; Boisme, François-Jean-Louis (épouse). Portier. Jardinet (rue du), n° 3, 20 février 1834
      inventaire après décès; Jardinet (rue du); Maignan, Marie-Catherine-Rosalie; Boisme, François-Jean-Louis; concierge
    - Inventaire après décès: Fournier, François-Joseph. Négociant (ancien). Jussienne (rue de la), n° 19 et 21, 4 avril 1834
      inventaire après décès; Jussienne (rue de la); Fournier, François-Joseph; négociant
    - Inventaire après décès: Notta, Pierre-Etienne. Rentier. Feydeau (rue), n° 14, 8 avril 1834
      inventaire après décès; Feydeau (rue); Notta, Pierre-Etienne
    - Inventaire après décès: Prunier, Marie-Claudine; Bruel, André-François (veuve). Montmartre (rue), n° 60, 28 avril 1834
      inventaire après décès; Montmartre (rue); Prunier, Marie-Claudine; Bruel, André-François
    - Inventaire après décès: Prudhomme, Honorée-Henriette de; Villers, Augustin-Philippe-Augustin de (veuve). Ferme-des-Mathurins (rue de la), n° 32, 5 mai 1834
      inventaire après décès; Ferme-des-Mathurins (rue de la); Prudhomme, Honorée-Henriette de; Villers, Augustin-Philippe-Augustin de
    - Inventaire après décès: Labelle, Alphonse. Pierre-Sarrazin (rue), n° 4, 3 juin 1834
      inventaire après décès; Pierre-Sarrazin (rue); Labelle, Alphonse
    - Inventaire après décès: Leboucher, Louise-Françoise; Moreau, Louis-Prudent (veuve). Montmartre (rue), n° 39, 30 juillet 1834
      inventaire après décès; Montmartre (rue); Leboucher, Louise-Françoise; Moreau, Louis-Prudent
    - Inventaire après décès [Cf. Me Monnot-Leroy, étude XC}. Regnault, Catherine-Joséphine; Desban, Jean-François (épouse). Pyramides (rue des), n° 10, 19 septembre 1834
      inventaire après décès; Pyramides (rue des); Regnault, Catherine-Joséphine; Desban, Jean-François
    - Inventaire après décès: Martin, Thérèse-Julie; Jullien, Noël (épouse). Propriétaire. Hauteville (rue d'), n° 25, 2 octobre 1834
      inventaire après décès; Hauteville (rue d'); Martin, Thérèse-Julie; Jullien, Noël
    - Inventaire après décès: Mazouye, Colombe-Emilie; Blacourt, Nicolas-Louis-Denis (épouse). Charcutier (marchand). Ménilmontant (rue de), n° 7, 21 octobre 1834
      inventaire après décès; Ménilmontant (rue de); Mazouye, Colombe-Emilie; Blacourt, Nicolas-Louis-Denis; charcutier
    - Inventaire après décès: Hioleine, Jean-Pierre-Marie. Propriétaire. Orsay (Essonne), 22 octobre 1834
      inventaire après décès; Orsay (Essonne); Hioleine, Jean-Pierre-Marie
    - Inventaire après décès: Devuassoux, Jean-Baptiste. Portier. Jussienne (rue de la), n° 25, 20 novembre 1834
      inventaire après décès; Jussienne (rue de la); Devuassoux, Jean-Baptiste; concierge
    - Inventaire après décès: Seyvet, Marie-Désirée; Chenes, François (épouse). Employé. Bac (rue du), n° 60, 11 décembre 1834
      inventaire après décès; Bac (rue du); Seyvet, Marie-Désirée; Chenes, François
    - Inventaire après décès: Aucler, Louis-Mathieu. Négociant. Lombards (rue des), n° 46, 26 janvier 1835
      inventaire après décès; Lombards (rue des); Aucler, Louis-Mathieu; négociant
    - Inventaire après décès: Moine, Adélaïde-Angélique; Lebrochere, Ambroise-Michel (épouse). Cordonnier (marchand). Palais-Royal, galerie de Nemours, n° 23, 29 janvier 1835
      inventaire après décès; Nemours (galerie de); Moine, Adélaïde-Angélique; Lebrochere, Ambroise-Michel; cordonnier
  - Répertoire. 1835, 4 février - 1844, 8 juin, 4 février 1835 - 8 juin 1844; MC/RE/XXXIX/14
    Répertoire des notaires Jean Ambroise Prost (4 février 1835-19 décembre1836), Hippolyte-Théodore Lebaudy (23 décembre 1836-8 juin 1844).
    - Inventaire après décès: Becquerel Despreaux, -Denis-Etienne. Notaire (ancien) à Amilly (Loiret). Coq-Héron (rue du), n° 3 bis, 18 février 1835
      MC/RE/XXXIX/14
      inventaire après décès; Coq-Héron (rue du); Becquerel Despreaux, -Denis-Etienne; notaire
    - Inventaire après décès: Chevalier, Geneviève-Marguerite; Lecu, Jean-Baptiste (épouse). Fleuriste. Ours (rue aux), n° 12, 25 février 1835
      inventaire après décès; Ours (rue aux); Chevalier, Geneviève-Marguerite; Lecu, Jean-Baptiste; fleuriste
    - Inventaire après décès: Gratez, Antoine-Eléonor. Propriétaire. Saint-Antoine (rue), n° 81, 12 mars 1835
      inventaire après décès; Saint-Antoine (rue); Gratez, Antoine-Eléonor
    - Inventaire après décès: Truche, François-Joseph-Marcel. Traiteur restaurateur. Harlay (rue de), n° 4, 31 mars 1835
      inventaire après décès; Harlay (rue de); Truche, François-Joseph-Marcel; restaurateur
    - Inventaire après décès: Lolier, Charlotte-Rosalie; Lecomte, Jean-Baptiste-Guillaume (épouse). Épicier (marchand). Montmartre (rue), n° 99, 1er avril 1835
      inventaire après décès; Montmartre (rue); Lolier, Charlotte-Rosalie; Lecomte, Jean-Baptiste-Guillaume; commerçant
    - Inventaire après décès: Rayez, Jean-Baptiste. Propriétaire. Vieilles-Etuves-Saint-Honoré (rue des), n° 11, 29 avril 1835
      inventaire après décès; Vieilles-Etuves-Saint-Honoré (rue des); Rayez, Jean-Baptiste
    - Inventaire après décès: Hazard, Marie-Henriette-Josèphe; Locquet, Augustin-René (épouse). Maire du 9ème arrondissement; négociant (ancien). Célestins (quai des), n° 12, 22 mai 1835
      inventaire après décès; Célestins (quai des); Hazard, Marie-Henriette-Josèphe; Locquet, Augustin-René; élu local; négociant
    - Inventaire après décès: Tilloy, Louise-Joséphine-Clémentine. Saint-Martin (rue), n° 138, 8 juillet 1835
      inventaire après décès; Saint-Martin (rue); Tilloy, Louise-Joséphine-Clémentine
    - Inventaire après décès: Bünn, John. Maître de forges. Saint-Louis-au-Marais (rue), n° 9, Ablon (Val-de-Marne), 16 juillet 1835
      inventaire après décès; Ablon-sur-Seine (Val-de-Marne); Saint-Louis-au-Marais (rue); Bünn, John; chef d'entreprise
    - Inventaire après décès: Barthelemy, Antoine. Saint-Lazare (rue), n° 18, 27 octobre 1835
      inventaire après décès; Saint-Lazare (rue); Barthelemy, Antoine
    - Inventaire après décès: Maucomble, Louis-Marie. Vins (marchand de). Neuve-Saint-Martin (rue), n° 23, 4 novembre 1835
      inventaire après décès; Neuve-Saint-Martin (rue); Maucomble, Louis-Marie; commerçant
    - Inventaire après décès: Mullot, Victoire-Geneviève; Durand, Michel-Henri (veuve). Rentière. Gravilliers (rue des), n° 45, 19 novembre 1835
      inventaire après décès; Gravilliers (rue des); Mullot, Victoire-Geneviève; Durand, Michel-Henri
    - Inventaire après décès: Forme, Anne-Madeleine; Caillard, Jacques-Abraham (veuve). Rentière; Avocat au Parlement de Paris. Observance (rue de l'), n° 6, 15 décembre 1835
      11 avril 1825, vente à René Martin Titard, propriétaire, et Marie Bongard, veuve en 1ères noces de Etienne Gouault, son épouse en 2e noces d'une maison à ladite adresse, près l'Ecole de Médecine, ET/XLVI/882.
      inventaire après décès; Observance (rue de l'); Forme, Anne-Madeleine; Caillard, Jacques-Abraham; avocat au parlement (Ancien Régime)
    - Inventaire après décès: Valentini, Pierre-Blaise. Saint-Martin (boulevard), n° 3, 12 mars 1836
      inventaire après décès; Saint-Martin (boulevard); Valentini, Pierre-Blaise
    - Inventaire après décès: Darras, Augustine-Joséphine. Saint-Honoré (rue), n° 116, 17 mars 1836
      inventaire après décès; Saint-Honoré (rue); Darras, Augustine-Joséphine
    - Inventaire après décès: Boivin, Jeanne-Grégoire; Gallien, Noël (veuve). Pelletier (quai), n° 32, 18 mars 1836
      inventaire après décès; Pelletier (quai); Boivin, Jeanne-Grégoire; Gallien, Noël
    - Inventaire après décès: Petit, Gilles-Jacques. Auteuil, 28 mars 1836
      inventaire après décès; Auteuil (ancienne commune); Petit, Gilles-Jacques
    - Inventaire après décès: Alliot, Aimée-Fleurise; Allain, Louis-Ange (épouse). Perruquier coiffeur. Jussienne (rue de la), n° 25, 2 juin 1836
      inventaire après décès; Jussienne (rue de la); Alliot, Aimée-Fleurise; Allain, Louis-Ange; coiffeur
    - Inventaire après décès: Varin, Marie-Geneviève-Michelle; Daule, Jean-Baptiste (veuve). Saint-Nicolas-d'Antin (rue), n° 65, 1er juillet 1836
      inventaire après décès; Saint-Nicolas-d'Antin (rue); Varin, Marie-Geneviève-Michelle; Daule, Jean-Baptiste
    - Inventaire après décès: Lapanouse, Alexandre-César (comte de). Propriétaire; Légion d'honneur. Faubourg-Saint-Honoré (rue du), n° 29, 18 juillet 1836
      inventaire après décès; Faubourg-Saint-Honoré (rue du); Lapanouse, Alexandre-César (comte de)
    - Inventaire après décès: Dehaussy, Marie-Suzanne; Jaillon, Théophile (épouse). Propriétaire. Papillon (rue), n° 6, 22 août 1836
      inventaire après décès; Papillon (rue); Dehaussy, Marie-Suzanne; Jaillon, Théophile